臺灣臺南地方法院刑事判決
110年度交易字第408號
公  訴  人  臺灣臺南地方檢察署檢察官
被      告  黃朝柏



上列被告因公共危險案件，經檢察官提起公訴（110年度偵字第7
253號），被告於本院準備程序進行中，就被訴事實為有罪之陳
述，經本院裁定以簡式審判程序審理，判決如下：
    主  文
黃朝柏駕駛動力交通工具而吐氣所含酒精濃度達每公升零點二五
毫克以上，累犯，處有期徒刑柒月。
    犯罪事實及理由
一、本案被告黃朝柏所犯為死刑、無期徒刑、最輕本刑3年以上
    有期徒刑以外之罪，亦非屬高等法院管轄之第一審案件，其
    於準備程序進行中，先就被訴事實為有罪之陳述，經告知簡
    式審判程序之旨，並聽取檢察官、被告之意見後，本院依刑
    事訴訟法第273條之1第1項裁定進行簡式審判程序，是本案
    之證據調查，依同法第273條之2規定，不受同法第159條第1
    項、第161條之2、第161條之3、第163條之1，及第164條至
    第170條所規定證據能力認定及調查方式之限制，合先敘明
    。
二、本案犯罪事實及證據，均引用檢察官起訴書之記載（如附件
    ），並補述：「被告黃朝柏於本院準備程序及審理時之自白
    」。
三、論罪科刑：
  ㈠核被告所為，係犯刑法第185條之3第1項第1款之駕駛動力交
    通工具而吐氣所含酒精濃度達每公升0.25毫克以上之罪。
  ㈡按依司法院釋字第775號解釋解釋文及理由意旨，係指構成累
    犯者，不分情節，一律加重最低本刑，於不符合刑法第59條
    所定要件之情形下，致生行為人所受之刑罰超過其所應負擔
    罪責之個案，不符罪刑相當原則、比例原則。於此範圍內，
    在刑法第47條第1項修正前，為避免發生上述罪刑不相當的
    情形，法院就該個案應裁量是否加重最低本刑。依此，該解
    釋係指個案應量處最低法定刑、又無法適用刑法第59條規定
    減輕之情形，法院應依此解釋意旨裁量不予加重最低本刑，
    並非指前案為同性質之案件始有累犯加重之適用（最高法院
    109年度台上字第518號、第296號判決意旨參照）。查被告
    有如附件犯罪事實欄所載罪刑執行完畢紀錄，有臺灣高等法
    院被告前案紀錄表1份在卷可稽。被告於有期徒刑執行完畢
    後，5年以內故意再犯有期徒刑以上之刑之罪，構成累犯。
    被告前既因不能安全駕駛致交通危險案件，經法院判處罪刑
    確定，且經執行完畢，其理應產生警惕作用，使被告能因此
    自我控管，不再觸犯有期徒刑以上之罪。然被告卻於有期徒
    刑執行完畢後5年內，故意再犯本案相同類型之罪，足見被
    告有其特別惡性，且前罪之執行毫無成效，其對於刑罰之反
    應力顯然薄弱，又本案並無適用刑法第59條規定減輕之餘地
    ，亦無加重最低法定刑有罪刑不相當之情形，故認有必要依
    刑法第47條第1項之規定加重其刑。
  ㈢爰審酌被告前因不能安全駕駛致交通危險案件，經本院以103
    年度交簡字第1352號判決判處有期徒刑2月確定；又因不能
    安全駕駛致交通危險案件，經本院以103年度交簡字第3205
    號判決判處有期徒刑5月確定；又因不能安全駕駛致交通危
    險案件，經臺灣臺南地方檢察署檢察官於民國110年3月12日
    以110年度偵字第5070號聲請簡易判決處刑（嗣經本院以110
    年度交簡字第983號判決判處有期徒刑6月確定），有臺灣高
    等法院被告前案紀錄表1份在卷足參，猶不知悔改，再犯本
    案之罪，顯示被告除漠視自身安危，更置他人之交通安全於
    不顧；惟念其犯後坦承犯行，態度尚可；參以其酒後駕駛之
    動力交通工具為普通重型機車，未肇事即經警攔檢，兼衡其
    吐氣所含酒精濃度達每公升0.79毫克，暨其自陳教育程度為
    國小畢業，未婚，職業為粗工，家庭經濟狀況貧寒（本院卷
    第48頁）等一切情狀，量處如主文所示之刑，以資警惕。
據上論斷，應依刑事訴訟法第273條之1第1項、第299條第1項前
段、第310條之2、第454條第2項，刑法第185條之3第1項第1款、
第47條第1項，刑法施行法第1條之1第1項，判決如主文。
本案經檢察官徐書翰提起公訴，檢察官蘇榮照到庭執行職務。
中　　華　　民　　國　　110 　年　　7 　　月　　30　　日
　　　　　　　　　刑事第十庭  法　官　張郁昇
以上正本證明與原本無異。
如不服本判決應於收受本判決後20日內向本院提出上訴書狀，並
應敘述具體理由。其未敘述上訴理由者，應於上訴期間屆滿後20
日內向本院補提理由書狀（均須按他造當事人之人數附繕本）「
切勿逕送上級法院」。 
　　　　　　　　　　　　　　　 書記官  呂伊謦
中　　華　　民　　國　　110 　年　　8 　　月　　2 　　日
附錄本案論罪科刑法條：
中華民國刑法第185條之3
駕駛動力交通工具而有下列情形之一者，處2年以下有期徒刑，
得併科20萬元以下罰金：
一、吐氣所含酒精濃度達每公升零點二五毫克或血液中酒精濃度
    達百分之零點零五以上。
二、有前款以外之其他情事足認服用酒類或其他相類之物，致不
    能安全駕駛。
三、服用毒品、麻醉藥品或其他相類之物，致不能安全駕駛。
因而致人於死者，處3年以上10年以下有期徒刑；致重傷者，處1
年以上7年以下有期徒刑。
曾犯本條或陸海空軍刑法第54條之罪，經有罪判決確定或經緩起
訴處分確定，於五年內再犯第1項之罪因而致人於死者，處無期
徒刑或5年以上有期徒刑；致重傷者，處3年以上10年以下有期徒
刑。

【附件：（附件內容除列出者，餘均省略）】
臺灣臺南地方檢察署檢察官起訴書
                                     110年度偵字第7253號
　　被　　　告　黃朝柏　男　42歲（民國00年00月00日生）　　　　　　　　　　　　住○○市○鎮區○○里○○00號　　　　　　　　　　　　居臺南市○○區○○○000號　　　　　　　　　　　　國民身分證統一編號：Z000000000號
上列被告因公共危險案件，已經偵查終結，認應提起公訴，茲將
犯罪事實及證據並所犯法條分敘如下：
　　  　犯罪事實
一、黃朝柏前於民國106年間，因竊盜案件，經臺灣臺南地方法
    院以106年度簡字第3598號判決處有期徒刑3月確定；又於同
    年間，因公共危險案件，經臺灣臺南地方法院以106年度交
    簡字第4979號判決處有期徒刑5月、併科罰金新臺幣（下同
    ）3萬元確定；復於同年間，因公共危險等案件，經臺灣臺
    南地方法院以106年度交訴字第201號判決處有期徒刑1年4月
    、4月確定；另於107年間，因過失傷害案件，經臺灣臺南地
    方法院以107年度交簡字第4274號判決處有期徒刑3月確定，
    上開各罪復經臺灣臺南地方法院以108年度聲字第653號裁定
    應執行有期徒刑2年4月、併科罰金3萬元確定，於109年5月1
    8日徒刑執行完畢及罰金易服勞役執行完畢釋放出監。詎其
    於110年3月22日14時許，在臺南市新市區之小吃部飲用啤酒
    後，明知飲酒吐氣所含酒精濃度達每公升0.25毫克以上，不
    得駕駛動力交通工具，竟未待體內酒精成分消退，仍於同日
    22時30分許，自該處騎乘車牌號碼000-0000號普通重型機車
    離去。嗣於同日22時46分前某時許，行經臺南市○市區○○街0
    0號前，因闖紅燈為警攔檢盤查，並於同日22時46分，測得
    吐氣所含酒精濃度達每公升0.79毫克。
二、案經臺南市政府警察局善化分局報告偵辦。
　　　  證據並所犯法條
一、上揭犯罪事實，業據被告黃朝柏於警詢及偵查中坦承不諱，
    並有酒精測定紀錄表、舉發違反道路交通管理事件通知單、
    財團法人台灣商品檢測驗證中心呼氣酒精測試器檢定合格證
    書各1份在卷可稽，足認被告之自白與事實相符，其犯嫌堪
    以認定。
二、核被告所為，係犯刑法第185條之3第1項第1款之公共危險罪
    嫌。又被告前有如犯罪事實欄所載之論罪科刑及執行情形，
    有刑案資料查註紀錄表1份附卷可憑，其於徒刑執行完畢5年
    內，故意再犯本件有期徒刑以上之罪，為累犯，請依刑法第
    47條第1項規定加重其刑。
三、依刑事訴訟法第251條第1項提起公訴。
　  此　致
臺灣臺南地方法院
中　　華　　民　　國　 110　　年　　4 　　月　　6 　　日
                              檢  察  官　徐書翰
本件證明與原本無異
中　　華　　民　　國　 110　　年　　4 　　月　　14　　日
                              書  記  官  陳耀章